【裁判字號】    90,易,366
【裁判日期】    900731
【裁判案由】    違反電子遊戲場業管理條例
【裁判全文】
臺灣彰化地方法院刑事判決                            九十年度易字第三六六號
    公  訴  人  臺灣彰化地方法院檢察署檢察官
    被      告  乙○○
    選任辯護人  施瑞章律師
右列被告因違反電子遊戲場業管理條例案件，經檢察官聲請簡易判決處刑（八十九年
度偵字第八二九六號），本院認有刑事訴訟法第四百五十一條之一第四項但書第二款
之情形，改依通常程序審理，判決如左：
    主  文
乙○○違反未依電子遊戲場業管理條例規定辦理營利事業登記，不得經營電子遊戲場
業之規定，處拘役伍拾伍日，如易科罰金，以參佰元折算壹日。
扣案之新台幣壹仟零陸拾元沒收。
    事  實
一、乙○○自民國八十八年八月六日起，在彰化縣員林鎮○○路二巷一○○號「千暉
    大賣場」內，設置電子遊戲機「三Ｄ雙槍電玩」等三十七台，供不特定人益智娛
    樂而營利，嗣電子遊戲場業管理條例於八十九年二月三日公布施行，同年月五日
    生效後，竟仍未依上開條例相關規定向主管機關辦理電子遊戲場業營利事業登記
    ，繼續在上址違法經營電子遊戲場業。嗣於八十九年九月二十九日十一時二十五
    分許，在上開地點，為警查獲，並扣得上開電子遊戲機三十七台（含ＩＣ板三十
    六塊）及機具內現金新台幣（下同）一千零六十元。
二、案經彰化縣警察局員林分局報告臺灣彰化地方法院檢察署檢察官偵查後聲請簡易
    判決處刑，由本院改依通常程序審理。
    理  由
一、訊據被告乙○○固坦承未辦理營利事業登記之事實，惟矢口否認涉有違法經營電
    子遊戲場業之犯行，辯稱：伊與千暉愛買股份有限公司（下稱千暉公司）訂立專
    櫃廠商合作契約，雙方約明由千暉公司負責辦理營利事業登記，伊始未辦理云云
    。經查，被告未辦理電子遊戲場業營利事業登記，卻於右揭時地經營電子遊戲場
    業之事實，業據被告迭於警訊及本院調查、審理中坦承不諱，核與證人即千暉大
    賣場之店長陳文河於警、偵訊及本院調查中證述之情節相符，復經本院依職權函
    詢彰化縣政府確認被告未辦理經營電子遊戲場業之營利事業登記乙節，有該府九
    十年五月三十一日九○彰府建商字第九五六二四號函附卷可參，並有現場照片六
    張、彰化縣警察局員林分局林厝派出所現場檢查紀錄一紙、扣案之電子遊戲機三
    十七台（含ＩＣ板三十六塊）及機具內現金一千零六十元足證，被告此部份之自
    白，足認與事實相符，堪以採信。次查，證人即千暉大賣場內電子遊樂區會計江
    淑慧於警訊中證稱：薪水由被告支付等語（見江淑慧八十九年九月二十九日警訊
    筆錄第一頁背面），此為被告所不否認（見被告八十九年十月十四日警訊筆錄第
    一頁背面），被告於本院調查中亦坦認：千暉公司僅抽成，並非合夥經營等語（
    見本院九十年五月十日訊問筆錄第二頁），並經證人即千暉公司負責人甲○○到
    庭證稱：僅提供場地讓被告營業，並未共同經營等語（見本院九十年五月二十四
    日訊問筆錄第五頁），該電子遊樂區之會計薪資既由被告支付，千暉公司復未與
    被告共同合夥經營，則被告顯係該電子遊樂區之實際經營者，不論被告與千暉公
    司當初約明由何人辦理營利事業登記，均不能卸免被告辦理電子遊戲場業營利事
    業登記之責，其明知未辦理營利事業登記卻仍執意經營電子遊戲場業，即違反電
    子遊戲場業管理條例之相關規定，被告所辯，顯係事後卸責之詞，委不足採。事
    證明確，被告犯行，洵堪認定。
二、按依電子遊戲場業管理條例第十五條規定：「未依本條例規定辦理營利事業登記
    者，不得經營電子遊戲場業」，被告於前開條例生效後，仍在右址設置電子遊戲
    機供不特定人益智娛樂而營利，卻未辦理電子遊戲場業之營利事業登記，自屬違
    法經營電子遊戲場業。核被告所為，係違反電子遊戲場業管理條例第十五條規定
    ，應依同條例第二十二條處斷。爰審酌新法施行生效未久，暨考量被告違法經營
    之時間、擺設電子遊戲機之數量、犯罪之動機、目的、手段、所生危害等一切情
    狀，量處如主文所示之刑，並諭知易科罰金之折算標準，以示懲儆。扣案之現金
    一千零六十元，係被告營業即因犯罪所得之物，為被告所有，業經被告陳明在卷
    ，應依刑法第三十八條第一項第三款規定，宣告沒收。至扣案之電子遊戲機三十
    七台（含ＩＣ板三十六塊），公訴人雖請求依法宣告沒收，惟查，扣案之電子遊
    戲機均非違禁機種，復未供作賭博或妨害風化等用途，而本案係因違反行政管制
    之規定受刑罰，一旦被告再依相關規定取得營利事業登記，仍得再以該遊戲機營
    業，本院審酌被告違規所生法益之危害與處罰手段之相當性，認本案尚無宣告沒
    收之必要，爰不予沒收之諭知，附此敘明。
三、又被告為前開犯罪行為後，刑法第四十一條已於九十年一月十日修正公布，經比
    較修正前後之規定，以修正後之新法較有利於被告，爰依刑法第二條第一項前段
    規定，適用修正後之刑法第四十一條第一項前段，而諭知易科罰金之折算標準，
    附此敘明。
據上論斷，應依刑事訴訟法第四百五十二條、第二百九十九條第一項前段，電子遊戲
場業管理條例第二十二條，刑法第十一條前段、第二條第一項前段、第四十一條第一
項、第三十八條第一項第三款，罰金罰鍰提高標準條例第二條前段，判決如主文。
本案經檢察官林映姿到庭執行職務。
中    華    民    國      九十      年       七       月     三十一     日
                            臺灣彰化地方法院刑事第二庭
                                  審判長法官  林  欽  章
                                  法      官  李  水  源
                                  法      官  秦  慧  君
右正本證明與原本無異。
如不服本判決，應於判決送達後十日內向本院提出上訴狀( 須附繕本 )。
                                  法院書記官  楊  年  雄
中    華    民    國      九十      年       八       月       二       日
電子遊戲場業管理條例第十五條：
未依本條例規定辦理營利事業登記者，不得經營電子遊戲場業。
電子遊戲場業管理條例第二十二條：
違反第十五條規定者，處行為人一年以下有期徒刑、拘役或併科新臺幣五十萬元以上
二百五十萬元以下罰金。


司法院資訊處製作；財團法人民間司法改革基金會備份。
